---
title: "Data Diabetes"
author: "Nico"
date: "5/21/2020"
output: html_document
---

```{r setup, include=FALSE}
knitr::opts_chunk$set(echo = TRUE)
```

1. Import Library yang akan digunakan

```{r library}
library(shiny)
library(here)
library(vroom)
library(dplyr)
library(ggplot2)
library(plotly)
library(tidymodels)

```

2. Definisikan variabel yang akan digunakan
```{r variable}

#Import dataset yang akan digunakan
#Di sini akan digunakan dataset Diabetes dari Kaggle
data_diabetes <- vroom(here("Diabetes","diabetes.csv"))

#Memecah hasil dari diabetes apakah positif atau tidak
#Hasil akhir menjadi hanya 0 dan 1
#0 untuk negatif dan 1 untuk positif
hasil_tes <- unique(data_diabetes[["Outcome"]])

#Membuat opsi parameter yang akan digunakan di gui
#disini akan menggunakan 8 kolom yang digunakan sebagai opsi pemilihan parameter
opsi_parameter <- colnames(data_diabetes)[c(1,2,3,4,5,6,7,8)]

```

3. Mengecek tipe data dari dataset yang digunakan
```{r data}

glimpse(data_diabetes)

```

4. Mengecek perbandingan rerata dari jumlah kehamilan dengan outcome(diabetes atau tidak) dengan menggunakan grafik
```{r compare_glucose}
data_diabetes %>%
  group_by(Outcome) %>% 
  summarise(rerata_kehamilan = mean(Pregnancies)) %>% 
  ggplot(aes(x = Outcome, y = rerata_kehamilan)) +
  geom_col() + 
  labs(
    x = "Outcome Diabetes",
    y = "Rerata Kehamilan",
    title = "Data Rerata Kehamilan",
    subtitle = "Data Diabetes Suku Pima Indians",
    caption = "Sumber: Kaggle",
    colour = "Outcome"
  ) +
  theme_light()
```

5. Mengecek perbandingan rerata dari glukosa dengan outcome(diabetes atau tidak) dengan menggunakan grafik
```{r compare_glucose}
data_diabetes %>%
  group_by(Outcome) %>% 
  summarise(rerata_glukosa = mean(Glucose)) %>% 
  ggplot(aes(x = Outcome, y = rerata_glukosa)) +
  geom_col() + 
  labs(
    x = "Outcome Diabetes",
    y = "Rerata Glukosa",
    title = "Data Rerata Glukosa",
    subtitle = "Data Diabetes Suku Pima Indians",
    caption = "Sumber: Kaggle",
    colour = "Outcome"
  ) +
  theme_light()
```

6. Mengecek perbandingan rerata dari tekanan darah dengan outcome(diabetes atau tidak) dengan menggunakan grafik
```{r compare_glucose}
data_diabetes %>%
  group_by(Outcome) %>% 
  summarise(rerata_tekanan_darah = mean(BloodPressure)) %>% 
  ggplot(aes(x = Outcome, y = rerata_tekanan_darah)) +
  geom_col() + 
  labs(
    x = "Outcome Diabetes",
    y = "Rerata Tekanan Darah",
    title = "Data Rerata Tekanan Darah",
    subtitle = "Data Diabetes Suku Pima Indians",
    caption = "Sumber: Kaggle",
    colour = "Outcome"
  ) +
  theme_light()
```


7. Mengecek perbandingan rerata dari ketebalan kulit dengan outcome(diabetes atau tidak) dengan menggunakan grafik
```{r compare_glucose}
data_diabetes %>%
  group_by(Outcome) %>% 
  summarise(rerata_ketebalan_kulit = mean(SkinThickness)) %>% 
  ggplot(aes(x = Outcome, y = rerata_ketebalan_kulit)) +
  geom_col() + 
  labs(
    x = "Outcome Diabetes",
    y = "Rerata Ketebalan Kulit",
    title = "Data Rerata Ketebalan Kulit",
    subtitle = "Data Diabetes Suku Pima Indians",
    caption = "Sumber: Kaggle",
    colour = "Outcome"
  ) +
  theme_light()
```

8. Mengecek perbandingan rerata dari jumlah insulin dengan outcome(diabetes atau tidak) dengan menggunakan grafik
```{r compare_insulin}
data_diabetes %>%
  group_by(Outcome) %>% 
  summarise(rerata_insulin = mean(Insulin)) %>% 
  ggplot(aes(x = Outcome, y = rerata_insulin)) +
  geom_col() + 
  labs(
    x = "Outcome Diabetes",
    y = "Rerata Insulin",
    title = "Data Rerata Insulin",
    subtitle = "Data Diabetes Suku Pima Indians",
    caption = "Sumber: Kaggle",
    colour = "Outcome"
  ) +
  theme_light()
```


9. Mengecek perbandingan rerata dari bmi dengan outcome(diabetes atau tidak) dengan menggunakan grafik
```{r }
data_diabetes %>%
  group_by(Outcome) %>% 
  summarise(rerata_bmi = mean(BMI)) %>% 
  ggplot(aes(x = Outcome, y = rerata_bmi)) +
  geom_col() + 
  labs(
    x = "Outcome Diabetes",
    y = "Rerata BMI",
    title = "Data Rerata BMI",
    subtitle = "Data Diabetes Suku Pima Indians",
    caption = "Sumber: Kaggle",
    colour = "Outcome"
  ) +
  theme_light()
```


10. Mengecek perbandingan rerata dari persentase keturunan diabetes dengan outcome(diabetes atau tidak) dengan menggunakan grafik
```{r compare_keturunan}
data_diabetes %>%
  group_by(Outcome) %>% 
  summarise(rerata_keturunan = mean(DiabetesPedigreeFunction)) %>% 
  ggplot(aes(x = Outcome, y = rerata_keturunan)) +
  geom_col() + 
  labs(
    x = "Outcome Diabetes",
    y = "Rerata Keturunan",
    title = "Data Rerata Keturunan",
    subtitle = "Data Diabetes Suku Pima Indians",
    caption = "Sumber: Kaggle",
    colour = "Outcome"
  ) +
  theme_light()
```




11. Pemecahan data menjadi data training dan data testing
```{r split_data}
data_diabetes_split <- initial_split(data_diabetes)
data_diabetes_split
```

12. Mengecek data dari data training
```{r training}
training(data_diabetes_split)
```

13. Mengecek data dari data testing
```{r testing}

testing(data_diabetes_split)
```

14. Membuat Role dari variabel test untuk sebagai predictor
```{r }

data_diabetes_recipe <- training(data_diabetes_split) %>% 
  recipe() %>% 
  update_role(Outcome, new_role = "outcome") %>% 
  update_role(Pregnancies,Glucose,BloodPressure,SkinThickness,Insulin,BMI,DiabetesPedigreeFunction, new_role = "predictor") %>% 
  update_role(Age, new_role = "ID")

data_diabetes_recipe
summary(data_diabetes_recipe)
```

15. Pre processing data dari hasil recipe menjadi daa training dan data testing
```{r pre_proccesing}
data_diabetes_training <- data_diabetes_recipe %>% 
  prep() %>% 
  bake(training(data_diabetes_split))
glimpse(data_diabetes_training)

data_diabetes_testing <- data_diabetes_recipe %>% 
  prep() %>% 
  bake(testing(data_diabetes_split))
glimpse(data_diabetes_testing)
```


16. Melakukan Pemodelan dengan Linear Regression

```{r}
data_diabetes_regresi <- linear_reg(mode = "regression") %>% 
  set_engine("lm") %>% 
  fit(Outcome ~ . -Age, data = data_diabetes_training)

data_diabetes_regresi
```

17. Pengetesan pengujian performa

```{r}
data_diabetes_regresi %>% 
  predict(data_diabetes_testing) %>% 
  bind_cols(data_diabetes_testing) %>% 
  metrics(truth = Outcome, estimate = .pred)
```


```{r ui}
#definisi UI untuk slide app
ui <- fluidPage(
  
  #judul aplikasi
  title = "Data Perempuan Diabetes Pima Indians di atas 21 Tahun",
  headerPanel("Diabetes Pima Indians"),
  
  # Layout Sidebar dengan input dan output
  sidebarLayout(
    
    # Sidebar untuk demonstrasi dari slider nya
    sidebarPanel(
    
      # Pilihan untuk memilih apakah positif atau tidak
      selectInput(inputId = "outcome",
                  label =  "Outcome",
                  choices = hasil_tes,
                  multiple = TRUE,
                  selected = hasil_tes[[1]]),
      
      # Pilihan untuk input kolom perbandingan
      selectInput(inputId = "parameter_x",
                label = "Parameter X",
                choices = opsi_parameter,
                selected = "01"),
      
      # Pilihan untuk input kolom perbandingan
      selectInput(inputId = "parameter_y",
                label = "Parameter Y",
                choices = opsi_parameter,
                selected = "05"),      
      
    ),
    
    # Panel utama untuk menampilkan data
    mainPanel(
      
      # Output berupa plot
      plotlyOutput(outputId = "aq_plot")
    )
  )
)
```


```{r server}
# Mendefinisikan Server untuk Slider
server <- function(input, output, session) {
   aq_plot <- reactive({
    data_diabetes %>% 
       filter(Outcome %in% input$outcome) %>% 
       ggplot(aes_string(x = input$parameter_x, y = input$parameter_y,colour = "Outcome")) +  geom_line() + labs(x = input$parameter_x,y =input$parameter_y,colour = "Outcome",title = "Faktor Diabetes") + theme_light()
     })
   
   output$aq_plot <- renderPlotly({
   ggplotly(aq_plot())
 })
 
}
```


```{r run}
shinyApp(ui = ui, server = server, options = list(height = "500px"))
```